

## Shan LU

**TEL**:07.86.65.71.57

Email: 40007160@parisnanterre.fr

Adresse: 2, rue Théophile Gautier

92120 Montrouge

<u>10 ans d'expérience</u> dans le domaine <u>de l'urbanisme en Asie et en France</u>, j'ai acquis la maîtrise parfaites des projets VRD et mené avec professionnalisme des projets immobiliers.

Une forte capacité <u>d'analyses spatiales</u> et <u>d'analyses de financemen</u>t avec QGIS et CAD(BIM).

L'expérience à l'international, participé au <u>projet urbain des JO Beijing 2008 et Paris 2024</u>.

Étudiante en master 2 de l'Université Paris X, spécialité <u>Fabrique de la ville et opérations d'habitat</u>.

## **FORMATIONS**

2020 – 2022	master Orbanisme et amenagement, Oniversité Paris Nanterre
2019 – 2021	Master Droit, Économie, Gestion mention Urbanisme et aménagement, CNAM Paris
2007 – 2010	Master d'ingénierie civile, Université de Guilin ingénierie en Chine
2002 – 2007	Licence d'ingénierie civile, Université de Chang An en Chine
<u>Langues</u>	Mandarin, Français, Anglais,
<u>Informatique</u>	QGIS+SQL, PYTHON, CAD(BIM), Photoshop, InDesign, Sketch Up(3D), Excel, Power point,
Compétences	Permit B, Programmation informatique,3D maquette

Master Urbanismo et aménagament Université Deris Nonterre

## **EXPÉRIENCE PROFESSIONNELLE**

09.2022 Stagiaire en laboratoire de recherche dans l'Université Paris Nanterre, Nanterre

• Études sur le projet VITAL du avec le professeur Alain Guez Dans le laboratoire Mosaïques

04-08.2022 Stagiaire en développement commercial dans la mairie Saint-Denis, Île-de-France

- Réalisation d'un diagnostic foncier se matérialisant par une base de données et exploitation de la base de données via la passerelle de données Cart@DS et le logiciel Acropole QGIS.
- Analyse des extractions de données et travail de collecte de données sur le terrain
- Réalisation de cartographies et proposition des stratégies pour le développement commercial
- Réaménagement le marché et analyse du projet VRD

01-04.2022 Atelier du l'habitat et santé, Centre Recherche de l'Habitat, Paris

- L'entretien avec les habitats dans XIIIe arrondissement
- Analyse des influencées de la santé par les logements pendant la période de confinement
- Élaboration des transcriptions et rédigent des synthèses

06.-09.2021 Stagiaire dans la société MY DECO, Paris

- Rédige et déposes les demandes de la décoloration préalable travaux et le permis de construction
- Aménage le plan de la masse du projet immobilier
- Charge du projet VRD et étude le prix de projet

2013 – 2018 **Urbaniste responsable de projet urbanisme,** Académie Chinoise de l'Urbanisme et du dessin, Chine

- Analyse et monographie du projet urbain de métropole et du projet VRD pour la rénovation
- Études sur les stratégies de développement d'une ville de 1,5 millions d'habitants
- Management d'une équipe de 4 assistants
- Coopération avec le groupe international dans un concours de planification de CBD en chine
- Études sur les conditions de vie, la production et le mode de vie en milieu rural
- Proposition d'un mode de construction

2010 – 2013 Assistante urbaniste, Académie Chinoise de l'Urbanisme et du Dessin, Chongging, Chine

- Études sur la direction d'expansion de l'espace urbain d'une ville
- Amélioration du cadre de développement urbain, Conception aménagement d'important routes urbaines